【裁判字號】    91,簡上,179
【裁判日期】    920401
【裁判案由】    傷害
【裁判全文】
臺灣桃園地方法院刑事判決九十一年度簡上字第一七九號
    上  訴  人
    即 公訴 人  臺灣桃園地方法院檢察署檢察官
    被      告  乙○○
右列上訴人因被告傷害案件，不服本院中壢簡易庭九十一年度壢簡字第四○六號，中
華民國九十一年八月二十五日第一審簡易判決（聲請簡易判決處刑案號：九十一年度
偵字第二二九八號），提起上訴，本院合議庭判決如左：
    主  文
上訴駁回。
    事  實
一、乙○○於民國九十年九月間，在桃園縣中壢市○○路一九二巷十弄三號從事整建
    工程施工。於同年九月九日中午，已到一般人之休息時間，仍使用電鑽施工，干
    擾到居住安寧，引起居住在同右巷弄二之一號之住戶甲○○之不滿，甲○○先以
    口頭要求其在中午時間暫停施工，乙○○原已應允，並暫停使用電鑽。但於十四
    時三十分許，再度使用電鑽，致甲○○因而益生不滿，遂至三樓與乙○○理論，
    並用手推撞乙○○準備用來安裝之鋁門窗，使之撞擊牆壁。甲○○此舉引發乙○
    ○之憤怒，乙○○護財心切，竟基於傷害之犯意，將甲○○推倒在地，並以手壓
    住甲○○，另一手則握拳從甲○○之頭部往下揮打一拳，造成甲○○受有臉部挫
    裂傷一．五×一公分、頸部挫瘀傷六×一公分、下牙床瘀傷一公分、背部挫瘀傷
    十二×三公分、左腿挫瘀傷六×三公分等傷害。
二、案經甲○○訴由桃園縣警察局中壢分局報告台灣台灣桃園地方法院檢察署檢察官
    偵查後聲請簡易判決處刑。
    理  由
一、右揭犯罪事實，業據被告乙○○坦承不諱，核與告訴人甲○○之指訴相符，並有
    告訴人所提出之天晟醫院驗傷診斷書在卷（參偵卷第八頁）可稽，被告之自白應
    與事實相符，可以採信，從而被告傷害之犯行，事證明確，洵堪認定，應依法論
    科。
二、核被告所為係犯刑法第二百七十七條第一項之傷害罪。原審以被告之傷害犯行，
    事證均臻明確，援引刑法第二百七十七條第一項、第四十一條第一項前段、罰金
    罰鍰提高標準條例第一條前段、第二條，判處被告拘役三十五日，如易科罰金均
    以三百元折算一日，其認事用法具無違誤之處，公訴人依告訴人之請求認原審判
    決量刑過輕，然查，本件被告以電鑽施工，妨害居住安寧，固有不妥，但告訴人
    不循正當途徑解決，逕自至被告施工之場所，推撞被告準備施工用之鋁門窗，亦
    有不當。且由被告當時已完全將告訴人制壓在地，卻僅毆打告訴人一拳，隨即罷
    手，足見被告並非逞兇鬥狠之人，僅係因護財心切所致，因此，原審處以拘役三
    十五日尚稱妥適，應予維持，公訴人上訴意旨，指摘原審判決不當，為無理由，
    應予駁回。
據上論斷，應依刑事訴訟法第四百五十五條之一第三項、第三百六十八條，判決如主
文。
本案經檢察官張立中到庭執行職務。
中      華      民      國    九十二    年      四      月      一      日
                              臺灣桃園地方法院刑事第四庭
                                  審判長法  官  陳  世  宗
                                        法  官  林  明  洲
                                        法  官  李  桂  英
右正本證明與原本無異。
不得上訴。
                                        書記官  張  淑  芬
中        華        民        國   九十二   年   四   月    三    日
附本件論罪科刑依據之法條：
刑法第二百七十七條第一項
傷害人之身體或健康者，處三年以下有期徒刑、拘役或一千元以下罰金。


司法院資訊處製作；財團法人民間司法改革基金會備份。
